臺灣高等法院民事裁定
110年度重訴字第13號
原      告  蕭瑀彤  
上列原告因與被告賴怡宏間請求侵權行為損害賠償事件，提起刑
事附帶民事訴訟，經本院刑事庭裁定移送前來（110年度重附民
字第25號），本院裁定如下：
    主  文
原告應於本裁定送達後五日內補繳裁判費新臺幣伍萬壹仟肆佰玖
拾元，逾期不繳，即駁回原告訴請薪資損害部分之訴。 
    理  由
一、按因犯罪而受損害之人，於刑事訴訟程序得附帶提起民事訴
    訟，對於被告及依民法負賠償責任之人，請求回復其損害，
    刑事訴訟法第487條第1項定有明文。上開請求回復之損害，
    以被訴犯罪事實所生之損害為限，否則縱令得依其他事由，
    提起民事訴訟，亦不得於刑事訴訟程序附帶為此請求（最高
    法院97年度台上字第1809號裁判意旨參照）。次按刑事附帶
    民事訴訟，經刑事庭依刑事訴訟法第504條第1項規定裁定移
    送於同院民事庭後，民事庭如認其不符同法第487條第1項規
    定之要件時，應許原告繳納裁判費，以補正起訴程式之欠缺
    （最高法院民事大法庭108年度台抗大字第953號裁定參照）
    。又按提起民事訴訟，應依民事訴訟法第77條之13規定繳納
    裁判費，此為必須具備之程式。原告之訴有起訴不合程式或
    不備其他要件之情形，依其情形可以補正，經審判長定期間
    命其補正而不補正者，法院應以裁定駁回之，民事訴訟法第
    249條第1項第6款定有明文。
二、本件原告於本院110年度上易字第885號刑事（下稱系爭刑案
    ）訴訟程序中對被告提起附帶民事訴訟，請求被告給付薪資
    損失新臺幣（下同）510萬元及精神慰撫金500萬元，並經刑
    事庭裁定移送民事庭，惟系爭刑案認定之犯罪事實為：「賴
    怡宏基於恐嚇危害安全之犯意，對蕭瑀彤恫稱：『過年前小
    心點，可能會有人找你』等語，致蕭瑀彤心生畏懼」（見本
    院卷第7頁），是原告請求薪資損失與系爭刑案認定犯罪事
    實所生之損害不同，已難認此部分刑事附帶民事訴訟為合法
    。本院函請原告陳明薪資損失與系爭刑案間之關聯性，原告
    以民事陳報狀主張伊原在被告經營之公司上班，因不同意當
    被告人頭公司負責人，兩造發生糾紛，遭被告惡意逐出公司
    ，拒付薪資，致受有薪資損害、生活陷入困頓，而請求被告
    給付薪資損失等語（見本院卷第123-124頁），其所主張薪
    資損失部分，顯與系爭刑案認定被告犯罪事實所生之損害不
    同，自與刑事訴訟法第487條第1項所定之要件不符，而不得
    提起刑事附帶民事訴訟。從而，原告對被告訴請薪資損失51
    0萬元，與刑事訴訟法第487條第1項規定自有未合。然該部
    分刑事附帶民事訴訟既經本院刑事庭裁定移送民事庭審理，
    則依首揭說明，應許原告繳納裁判費，以補正起訴程式之欠
    缺。查此部分訴訟標的金額為新臺幣（下同）510萬元，應
    徵裁判費5萬1,490元，茲限原告於本裁定送達後5日內如數
    向本院補繳，逾期未補繳，即駁回其此部分之訴訟。
三、爰裁定如主文。　　　　　　　　　 　　
中　　華　　民　　國　　110 　年　　 11 　月　　 18 　日
                  民事第二十五庭
                      審判長法  官  謝碧莉
                            法  官  林晏如
                            法  官  楊惠如
正本係照原本作成。
不得抗告。
中　　華　　民　　國　　110 　年　　11　　月　　18　　日

   　　　　　　　　　　　　 書記官  張永中